【裁判字號】    97,訴,2877
【裁判日期】    971009
【裁判案由】    毒品危害防制條例
【裁判全文】
臺灣臺中地方法院刑事判決              97年度訴字第2877號
                                      97年度訴字第2903號
公  訴  人  臺灣臺中地方法院檢察署檢察官
被      告  丙○○
指定辯護人  本院公設辯護人乙○○
上列被告因違反毒品危害防制條例案件，經檢察官提起公訴（97
年度偵字第9771號、第11399號），及追加起訴（97年度偵字第
10438號），本院判決如下：
    主    文
丙○○犯如附表一編號1至22所示販賣第一級毒品罪，均累犯，
各處如附表一編號1至22所示之刑。又犯如附表二編號1至4所示
販賣第二級毒品罪，均累犯，各處如附表二編號1至4所示之刑。
又犯如附表三編號1、2所示明知為禁藥而轉讓罪，均累犯，各處
如附表三編號1、2所示之刑。應執行有期徒刑拾年。扣案之行
動電話貳支（內含0000000000號、0000000000號行動電話門號卡
各壹張），均沒收，販賣第一級毒品海洛因所得之財物合計新臺
幣萬肆仟肆佰元及販賣第二級毒品甲基安非他命所得之財物合
計新臺幣陸仟元，均沒收，如全部或一部不能沒收時，均以其財
產抵償之。
丙○○其餘被訴販賣第一級毒品部分，無罪。
    犯罪事實
一、丙○○（綽號「技安」、「小黑」）前於民國94年間因違反
    毒品危害防制條例案件，經臺灣彰化地方法院判處有期徒刑
    5月，再經臺灣高等法院臺中分院判決駁回上訴，又於95年
    間，因犯竊盜罪，經臺灣彰化地方法院判處有期徒刑1年，
    復經臺灣彰化地方法院裁定合併定其應執行刑為有期徒刑1
    年4月確定。另於95年間，因違反毒品危害防制條例案件，
    經臺灣彰化地方法院判處有期徒刑10月、7月，並合併定其
    應執行刑為有期徒刑1年3月，嗣因中華民國九十六年罪犯減
    刑條例之適用，經臺灣彰化地方法院裁定減刑後定應執行有
    期徒刑7月15日確定，與上開有期徒刑1年4月接續執行，於
    96年7月17日縮刑期滿執行完畢。詎其不知悔改，明知海洛
    因及甲基安非他命分別屬毒品危害防制條例所管制之第一級
    及第二級毒品，不得非法持有、販賣，丙○○竟各基於販賣
    第一級毒品海洛因以牟利之犯意，持用0000000000號、0000
    000000號、0000000000號、0000000000號行動電話門號，作
    為聯絡工具，以每小包第一級毒品海洛因新臺幣（下同）40
    0元至3,000元不等之價格，分別於附表一所示之時間及地點
    ，以附表一所示之聯絡方式及交易方法，販賣第一級毒品海
    洛因予如附表一所示之人（詳細交易時間、地點、販賣方法
    、數量、價格見附表一所示）。丙○○另各基於販賣第二級
    毒品甲基安非他命以牟利之犯意，持用0000000000號、0000
    000000號行動電話門號，作為聯絡工具，以每小包第二級毒
    品甲基安非他命1, 000元或2,000元之價格，分別於附表二
    所示之時間及地點，以附表二所示之聯絡方式及交易方法，
    販賣第二級毒品甲基安非他命予如附表二所示之人（詳細交
    易時間、地點、販賣方法、數量、價格見附表二所示）。丙
    ○○又明知甲基安非他命係經行政院衛生署公告禁止使用，
    為藥事法所規範之禁藥，不得轉讓，竟各基於轉讓禁藥之犯
    意，分別於附表三所示之時間及地點，以附表三所示之聯絡
    方式及轉讓方法，無償轉讓甲基安非他命予如附表三所示之
    人（詳細轉讓時間、地點、轉讓方法、數量見附表三所示）
    。嗣經警於97年4月18日16時，在臺中縣大里市○○路19號
    前查獲丙○○，並扣得第一級毒品海洛因共2包（驗餘淨重
    合計1.84公克，空包裝總重049公克）、第二級毒品甲基安
    非他命1包（驗餘淨重0.2897公克），丙○○所有供其作為
    聯絡販賣第一、二級毒品及轉讓禁藥所用之行動電話1支（
    內含0000000000號行動電話門號卡1張）、其所有供其作為
    聯絡販賣第一、二級毒品所用之行動電話1支（內含0000000
    000號行動電話門號卡1張），及非供本案使用之行動電話4
    支（各內含0000000000號、0000000000號、0000000000號、
    0000000000號行動電話門號卡各1張）、分裝袋25個、電子
    磅秤1台。
二、案經臺中縣警察局太平分局報請暨臺中市警察局移送臺灣臺
    中地方法院檢察署檢察官偵查起訴。
    理    由
壹、有罪部分：
一、證據能力之說明：
  (一)按被告以外之人於審判外之言詞或書面陳述，除法律有規定
    者外，不得作為證據；又被告以外之人於偵查中向檢察官所
    為之陳述，除顯有不可信之情況者外，得為證據，刑事訴訟
    法第159條第1項、第159條之1第2項分別定有明文。偵查中
    對被告以外之人（包括證人、鑑定人、告訴人、被害人及共
    同被告等）所為之偵查筆錄，或被告以外之人向檢察官所提
    之書面陳述，性質上均屬傳聞證據。惟現階段刑事訴訟法規
    定檢察官代表國家偵查犯罪、實施公訴，依法其有訊問被告
    、證人及鑑定人之權，證人、鑑定人且須具結，而實務運作
    時，檢察官偵查中向被告以外之人所取得之陳述，原則上均
    能遵守法律規定，不致違法取供，其可信度極高，職是，被
    告以外之人前於偵查中已具結而為之證述，除反對該項供述
    得具有證據能力之一方，已釋明「顯有不可信之情況」之理
    由，且於審判中已主張詰問該被告以外之人，而未獲詰問的
    機會外，不宜以該證人未能於審判中接受他造之反對詰問為
    由，即遽指該證人於偵查中之陳述不具證據能力。本案所引
    用之蔡俊傑、陳振輝、顧勇剛、張惠美、王薪樺等人於偵查
    中以證人身分具結後接受訊問時，向檢察官所為之陳述，被
    告盧繼家已捨棄再行詰問上開證人的機會，且未提及或釋明
    上開供述有何顯不可信之情況，揆諸上開說明，上開偵查中
    之證言，自均具有證據能力。
  (二)按被告以外之人（包括證人、鑑定人、告訴人、被害人及共
    同被告等）於審判外之陳述，雖不符刑事訴訟法第159條之1
    至之4等4條之規定，而經當事人於審判程序同意作為證據，
    法院審酌該言詞陳述或書面陳述作成時之情況，認為適當者
    ，亦得為證據；當事人、代理人或辯護人於法院調查證據時
    ，知有刑事訴訟法第159條第1項不得為證據之情形，而未於
    言詞辯論終結前聲明異議者，視為有前項之同意，同法第15
    9條之5定有明文。立法意旨在於傳聞證據未經當事人之反對
    詰問予以核實，原則上先予排除。惟若當事人已放棄反對詰
    問權，於審判程序中表明同意該等傳聞證據可作為證據；或
    於言詞辯論終結前未聲明異議，基於尊重當事人對傳聞證據
    之處分權，及證據資料愈豐富，愈有助於真實發見之理念，
    且強化言詞辯論主義，使訴訟程序得以順暢進行，上開傳聞
    證據亦均具有證據能力。本案所引用之林敏君、李國勇、張
    志全、徐瑞宏、江揚富、王志正、蔡俊傑、陳振輝、顧勇剛
    、張惠美、王薪樺等人於警詢中所為證述，其性質雖屬證人
    於審判外的陳述，而為傳聞證據，且查無符合刑事訴訟法第
    159條之1至之4等前4條之情形，然上開供述證據內容，業經
    本院審理時予以提示並告以要旨，且經檢察官及被告表示無
    意見，本院審酌上開供述證據作成時，並無人情施壓或干擾
    ，亦無不當取供之情形，認為以之作為本案之證據亦屬適當
    ，而有證據能力。
二、訊據被告盧繼家對於前揭犯罪事實均坦承不諱，並有證人林
    敏君、李國勇、張志全、徐瑞宏、江揚富、王志正等人於警
    詢時，證人蔡俊傑、陳振輝、顧勇剛、張惠美、王薪樺等人
    於警詢及檢察官偵查中證述明確，且有電話號碼0000000000
    號、0000000000號、0000000000號行動電話通訊監察譯文各
    1份在卷可稽，復有行動電話2支（各內含0000000000號、00
    00000000號行動電話門號卡各1張）扣案可資佐證。被告自
    白核與事實相符，事證明確，犯行堪予認定。至證人王薪樺
    於檢察官偵查中雖證稱：前3次都是被告免費拿安非他命給
    其，第1次約在97年3月上旬，第2次是在同月下旬，第3次是
    在第2次給了之後約3天給的，地點都是在十甲東路附近的藥
    局前等語，惟第3次轉讓甲基安非他命與前開已起訴有罪之
    被告於97年3月上旬某日、同月下旬某日之轉讓禁藥犯行，
    轉讓時間相隔數日，且轉讓乃無償性質，衡情應無自始即擬
    數次無償提供他人毒品之理，是此部分如成立犯罪，亦與前
    開已起訴有罪部分，非屬同一犯意甚明，且此部分未據檢察
    官起訴，本院自無審酌餘地，附此敘明。
三、查甲基安非他命屬安非他命成分，經行政院衛生署於75年7
    月11日衛署藥字第597627號公告禁止使用在案，此有該署95
    年5月23日衛署藥字第0960021716號函可參，且甲基安非他
    命亦屬毒品危害防制條例第2條第2項規定之第2級毒品。按
    藥事法第83條第1項法定刑為7年以下有期徒刑，得併科新臺
    幣5百萬元以下罰金，較毒品危害防制條例第8條第2項之法
    定刑為重，且藥事法第83條第1項係於93年4月21日修正公布
    ，同年月23日施行，94年2月5日及95年5月30日修正公布之
    藥事法該條項並未修正，為毒品危害防制條例之後法，而毒
    品之範圍尚包括影響精神物質與其製品，藥事之管理亦非僅
    止於藥品之管理，毒品未必係經公告之禁藥，禁藥亦未必為
    毒品，是毒品危害防制條例與藥事法二者，並無必然之特別
    法與普通法關係，故除有轉讓之第二級毒品達毒品危害防制
    條例第8條第6項之一定數量，經依法加重後之法定刑較藥事
    法第83條第1項之法定刑為重之情形外，因藥事法第83條第1
    項為後法，且為重法，應優先適用藥事法處罰（最高法院97
    年度臺非字第397號判決、97年度臺上字第3490號判決參照
    ）。查本件被告如附表三編號1、2所示2次轉讓甲基安非他
    命之數量各僅1次施用劑量（各約零點餘公克），業據被告
    供陳在卷，未超過行政院依毒品危害防制條例第8條第6項頒
    訂之「轉讓持有毒品加重其刑之數量標準」第2條第2項規定
    之淨重10公克之數量，故本件關於附表三編號1、2所示之轉
    讓第二級毒品甲基安非他命犯行，自應適用藥事法論擬。核
    被告就附表一編號1至22所為，均係違反毒品危害防制條例
    第4條第1項之販賣第一級毒品罪，就附表二編號1至4所為，
    均係違反同條例第2項之販賣第二級毒品罪，就附表三編號1
    、2所為，係違反藥事法第83條第1項之轉讓禁藥罪。被告為
    供販賣而持有第一、二級毒品海洛因之低度行為，應為販賣
    之高度行為所吸收；另其為轉讓而持有第二級毒品甲基安非
    他命禁藥之低度行為，應為轉讓第二級毒品甲基安非他命禁
    藥之高度行為所吸收，均不另論罪。被告就附表一編號5、6
    、10所為各次販賣第一級毒品犯行，均係以一個販賣第一級
    毒品行為，同時出售予李國勇及蔡俊傑第一級毒品海洛因，
    被告係以一販賣行為觸犯數販賣第一級毒品罪名，為想像競
    合犯，應從一重處斷。且按刑法於94年2月2日修正公布，刪
    除第56條所定連續犯之規定，自95年7月1日施行。而基於概
    括犯意連續多次販賣毒品之行為，於刑法修正刪除連續犯規
    定之前，均依連續犯論以一罪。此次刑法第56條修正理由之
    說明謂：「對繼續犯同一罪名之罪者，均適用連續犯之規定
    論處，不無鼓勵犯罪之嫌，亦使國家刑罰權之行使發生不合
    理之現象。」「基於連續犯原為數罪之本質及刑罰公平原則
    之考量，爰刪除有關連續犯之規定」等語，即係將本應各自
    獨立評價之數罪，回歸本來就應賦予複數法律效果之原貌。
    而所謂集合犯是指立法者所制定之犯罪構成要件中，本就預
    定有數個同種類之行為將反覆實行之犯罪而言，將各自實現
    犯罪構成要件之多數行為，解釋為集合犯，而論以一罪。是
    以對於集合犯，必須從嚴解釋，以符合立法者之意向。觀諸
    毒品危害防制條例所定之販賣毒品罪之構成要件文義，實無
    從認定立法者本即預定該犯罪之本質，必有數個同種類行為
    而反覆實行之集合犯行，故販賣毒品罪，難認係集合犯。因
    此，就刑法修正施行後多次販賣毒品之犯行，採一罪一罰，
    始符合立法本旨（最高法院97年度臺上字第3890 號、97年
    度臺上字第3846號、97年度臺上字第550號判決意旨參照）
    。被告所犯如附表一所示22次販賣第一級毒品罪、如附表二
    所示4次販賣第二級毒品罪，及如附表三所示2次轉讓禁藥罪
    間，犯意各別，罪名互異，應予分論併罰。查，被告前於94
    年間因違反毒品危害防制條例案件，經臺灣彰化地方法院判
    處有期徒刑5月，再經臺灣高等法院臺中分院判決駁回上訴
    ，又於95年間，因犯竊盜罪，經臺灣彰化地方法院判處有期
    徒刑1年，復經臺灣彰化地方法院裁定合併定其應執行刑為
    有期徒刑1年4月確定。另於95年間，因違反毒品危害防制條
    例案件，經臺灣彰化地方法院判處有期徒刑10月、7月，並
    合併定其應執行刑為有期徒刑1年3月，嗣因中華民國九十六
    年罪犯減刑條例之適用，經臺灣彰化地方法院裁定減刑後定
    應執行有期徒刑7月15日確定，與上開有期徒刑1年4月接續
    執行，於96年7月17日縮刑期滿執行完畢，此有臺灣高等法
    院被告前案紀錄表1份在卷可憑，其受徒刑執行完畢，5年以
    內故意再犯本件有期徒刑以上之罪，均為累犯，除就法定本
    刑中死刑、無期徒刑部分，依法不得加重外，就法定本刑中
    之有期徒刑、罰金刑部分，均應依刑法第47條第1項加重其
    刑。又查，被告雖為利之所趨販賣第一級毒品，惟每次交易
    之毒品數量及所得財物均不多，與長期大量販賣毒品賺取巨
    額價差之大毒梟有別，其因自己身陷毒品之害，一時失慮而
    致觸犯重典，而毒品危害防制條例第4條第1項之法定刑為死
    刑、無期徒刑，所犯情輕法重，衡情不無可憫恕之處，是本
    院認縱科以本罪法定最低度刑無期徒刑仍嫌過重，爰依刑法
    第59條規定，就其所犯附表一編號1至22所示販賣第1級毒品
    罪部分均酌減其刑，且其就附表一編號1至22所示販賣第一
    級毒品犯行，均有加重及減輕事由，爰各依法先加重後減輕
    之。爰審酌被告前有多次竊盜及違反毒品危害防制條例等前
    科，素行不佳，此有臺灣高等法院被告前案紀錄表1份在卷
    可按，其不知戒慎惕勵，明知毒品具有成癮性、濫用性，對
    社會深具危害，且年輕力壯，不思正當工作營生，竟為謀個
    人私利，無視於政府制定毒品危害防制條例之立法美意，販
    賣第一級毒品海洛因及第二級毒品甲基安非他命，危害國民
    身體健康及社會治安，並造成毒品之泛濫，且購買毒品者，
    甚多因施用毒品之結果，無工作能力，而無正當工作收入，
    若非尋求親友經濟奧援，常會藉竊盜、搶奪等行為或再將購
    入之毒品重新販出牟利，以資作購買毒品費用，對社會治安
    造成危害，另被告轉讓足以導致施用者精神障礙、性格異常
    之禁藥甲基安非他命予他人施用，亦戕害他人身心，是被告
    所生危害不小，及被告犯後坦承犯行，態度尚佳等一切情狀
    ，分別量處如主文所示之刑，並定應執行之刑。
四、扣案之行動電話2支（內含0000000000號、0000000000號行
    動電話門號卡各1張），為被告所有供其作為聯絡販賣第一
    、二級毒品所用之物（附表一編號19至20、附表二所示犯行
    ），又前開扣案之行動電話1支（內含0000000000號行動電
    話門號卡1張），亦係作為聯絡轉讓轉讓禁藥所用之物（附
    表三所示犯行），業據被告供陳明確，爰分別依毒品危害防
    制條例第19條第1項（附表一、二部分）及刑法第38條第1項
    第2款（附表三部分）之規定，均宣告沒收。又犯販賣毒品
    罪者，其犯罪所得之財物均沒收之，係採義務沒收主義。故
    販賣毒品所得之對價，不問其中成本若干，利潤多少，均應
    全部諭知沒收，貫徹政府查禁煙毒之決心，以符立法本旨，
    亦有最高法院91年度臺上字第2419號判決意旨可供參照。被
    告各次販賣第一級毒品海洛因所得現金（22次合計3萬4,400
    元）及各次販賣第二級毒品甲基安非他命所得現金（22次合
    計6,000元），雖未扣案，惟均應依毒品危害防制條例第19
    條第1項之規定，均併予宣告沒收之，如全部或一部不能沒
    收時，以其財產抵償之。至扣案之第一級毒品海洛因共2包
    （驗餘淨重合計1.84公克，空包裝總重0.49公克）、第二級
    毒品甲基安非他命1包（驗餘淨重0.2897公克）、分裝袋25
    個、電子磅秤1台，被告自承為其所有，供其施用第一、二
    級毒品（海洛因2包、甲基安非他命1包、電子磅秤1台）及
    預備供施用第一級毒品所用（分裝袋25個）之物，係證明被
    告涉犯施用第一、二級毒品犯行之重要證據，且卷內並無證
    據可資證明上開扣案物品係被告用來轉讓第一級毒品海洛因
    或轉讓禁藥甲基安非他命所用之物，雖依毒品危害防制條例
    第18條第1項規定，毒品不問屬於犯人與否，均應沒收銷燬
    之，及依刑法第38條第1項第2款規定，被告所有供犯罪所用
    之物得予沒收，然依主刑、從刑不可分原則，前開物品沒收
    之從刑，應附隨於被告施用第一、二級毒品罪之主刑而同時
    宣告之（被告施用毒品部分，業經本院以97年度訴字第2420
    號判決確定，並將上開之海洛因2包《驗餘淨重合計1.84公
    克，空包裝總重0.49公克》、甲基安非他命1包《驗餘淨重
    0.2897公克》、分裝袋25個、電子磅秤1台，分別宣告沒收
    銷燬及沒收），或由檢察官另依刑法第四十條第二項規定，
    就違禁物部分聲請單獨宣告沒收銷燬之，不得於本案宣告沒
    收銷燬或沒收之，併此說明。另扣案之行動電話4支（各內
    含0000000000號、0000000000號、0000000000號、00000000
    00號行動電話門號卡各1張），部分屬被告之姐所有，部分
    屬被告所有，且均非供被告作為犯本案販賣第一、二級毒品
    及轉讓禁藥聯絡之用，業據被告供明在卷，亦無證據證明係
    供被告犯本件販賣第一、二級毒品罪及轉讓禁藥罪所用之物
    ，且該行動電話4支非屬違禁物，爰不予宣告沒收，亦併敘
    明。
貳、無罪部分：
一、公訴意旨另略以：被告於96年12月23日9時48分，在臺中縣
    太平市○○○街56號，以每包1,000元之代價，販賣海洛因
    毒品各1包予李國勇及蔡俊傑，因認被告涉有毒品危害防制
    條例第4條第1項販賣第一級毒品罪嫌云云。
二、按犯罪事實應依證據認定之，無證據不得認定犯罪事實；又
    按被告之自白，不得作為有罪判決之唯一證據，仍應調查其
    他必要之證據，以察其是否與事實相符；再按不能證明被告
    犯罪者，應諭知無罪之判決，刑事訴訟法第154條第2項、第
    156條第2項、第301條第1項分別定有明文；且認定不利於被
    告之事實，須依積極證據，苟積極證據不足為不利於被告事
    實之認定時，即應為有利於被告之認定，更不必有何有利之
    證據，亦有最高法院30年上字第816號判例可資參照；次按
    刑事訴訟法第161條已於91年2月8日修正公布，修正後同條
    第1項規定：檢察官就被告犯罪事實，應負舉證責任，並指
    出證明之方法。因此，檢察官對於起訴之犯罪事實，應負提
    出證據及說服之實質舉證責任。倘其所提出之證據，不足為
    被告有罪之積極證明，或其闡明之證明方法，無從說服法官
    以形成被告有罪之心證，基於無罪推定之原則，自應為被告
    無罪判決之諭知，亦有最高法院92年臺上字第1288號判例可
    資參照。
三、本件公訴人認被告涉犯毒品危害防制條例第4條第1項販賣第
    一級毒品海洛因罪嫌，無非以電話號碼0000000000號行動電
    話通訊監察譯文、證人李國勇於警詢時之證述等資為論據。
    訊據被告固於本院審理時坦承有於上開時、地販賣2小包第
    一級毒品海洛因予李國勇及蔡俊傑之事實，惟查：證人李國
    勇於警詢時證稱：96年12月23日9時32分53秒、96年12月23
    日9時39分44秒其撥打0000000000行動電話監察譯文，譯文
    內容中之皮包就是海洛因，1比1就是說海洛因毒品比較純，
    其跟「阿生」（即蔡俊傑）分別要向綽號「阿賢」男子購買
    1,000元海洛因毒品，撥打電話後其跟阿生於同日9時48分與
    「阿賢」在臺中縣太平市○○○街56號進行毒品交易，其與
    「阿生」分別向「阿賢」購買1,000元海洛因毒品等語明確
    ，證人李國勇並於警方提供指認犯罪嫌疑人紀錄表時，指認
    編號3「阿賢」（即吳賢）、編號5「小黑」（即丙○○）均
    為販賣海洛因給其之人，顯見「阿賢」與本案被告非同一人
    ，而96年12月23日販賣海洛因予李國勇及蔡俊傑之人乃「阿
    賢」，並非被告，是依前開電話號碼0000000000號行動電話
    通訊監察譯文及證人李國勇於警詢時之證述，均無法證明被
    告有此部分犯行。綜上所述，除被告於本院審理時之唯一自
    白外，並無其他證據足以證明被告所為之該部分自白確與事
    實相符。因此，本院綜合公訴人所提出之上開證據及卷內所
    有證據後，認為尚無法達到令通常一般之人均不致於有所懷
    疑，而得確信被告確有公訴人所指上開犯行。此外，復查無
    其他積極確切之證據，足資證明被告確有上開犯行。是揆諸
    上開說明意旨，自應為被告無罪之諭知。
據上論斷，應依刑事訴訟法第299條第1項前段、第301條第1項，
毒品危害防制條例第4條第1項、第2項、第19條第1項，藥事法第
83條第1項、刑法第11條、第47條第1項、第59條、第51條第5款
、第9款、第10款，判決如主文。
本案經檢察官甲○○到庭執行職務。
中    華    民    國    97    年    10    月    9    日
                  刑事第六庭    審判長法  官  洪俊誠
                                      法  官  高英賓
                                      法  官  戴博誠
上正本證明與原本無異。
如不服本判決，應於收受送達後10日內向本院提出上訴書狀（應
敘述具體理由並附繕本）。
上訴書狀如未敘述理由，應於上訴期間屆滿後20日內補提理由書
於本院。
                                      書記官  林政佑
中    華    民    國    97    年    10    月     9    日
【附錄本案論罪科刑法條全文】
毒品危害防制條例第4條：
製造、運輸、販賣第一級毒品者，處死刑或無期徒刑；處無期徒
刑者，得併科新臺幣1千萬元以下罰金。
製造、運輸、販賣第二級毒品者，處無期徒刑或7年以上有期徒
刑，得併科新臺幣7百萬元以下罰金。
製造、運輸、販賣第三級毒品者，處5年以上有期徒刑，得併科
新臺幣5百萬元以下罰金。
製造、運輸、販賣第四級毒品者，處3年以上10年以下有期徒刑
，得併科新臺幣3百萬元以下罰金。
製造、運輸、販賣專供製造或施用毒品之器具者，處1年以上7年
以下有期徒刑，得併科新臺幣1百萬元以下罰金。
前5項之未遂犯罰之。
藥事法第83條：
明知為偽藥或禁藥，而販賣、供應、調劑、運送、寄藏、牙保、
轉讓或意圖販賣而陳列者，處7年以下有期徒刑，得併科新臺幣5
百萬元以下罰金。
犯前項之罪，因而致人於死者，處7年以上有期徒刑，致重傷者
，處3年以上12年以下有期徒刑。
因過失犯第1項之罪者，處2年以下有期徒刑、拘役或科新臺幣30
萬元以下罰金。
第1項之未遂犯罰之。
附表一：
┌──┬────┬────┬────┬─────┬────┬────┬───────────┐
│編號│交易對象│交易時間│交易地點│聯絡方式及│交易毒品│所犯罪名│宣告刑                │
│    │        │        │        │交易方法  │種類、數│        │                      │
│    │        │        │        │          │量及金額│        │                      │
│    │        │        │        │          │（新臺幣│        │                      │
│    │        │        │        │          │）      │        │                      │
├──┼────┼────┼────┼─────┼────┼────┼───────────┤
│ 1  │林敏君  │96年11月│臺中縣大│林敏君以行│500元之 │丙○○販│丙○○處有期徒刑拾伍年│
│    │        │24日20時│里市大明│動電話門號│海洛因1 │賣第一級│肆月，販賣第一級毒品海│
│    │        │20分    │路「阿拉│0000000000│小包    │毒品    │洛因所得財物新臺幣伍佰│
│    │        │        │丁KTV 」│號與丙○○│        │        │元，沒收，如全部或一部│
│    │        │        │        │所持用之行│        │        │不能沒收時，以其財產抵│
│    │        │        │        │動電話門號│        │        │償之。                │
│    │        │        │        │0000000000│        │        │                      │
│    │        │        │        │號聯絡後，│        │        │                      │
│    │        │        │        │丙○○獨自│        │        │                      │
│    │        │        │        │一人與林敏│        │        │                      │
│    │        │        │        │君交易    │        │        │                      │
├──┼────┼────┼────┼─────┼────┼────┼───────────┤
│ 2  │林敏君  │96年11月│臺中縣大│同上      │500元之 │丙○○販│丙○○處有期徒刑拾伍年│
│    │        │25日10時│里市「大│          │海洛因1 │賣第一級│肆月，販賣第一級毒品海│
│    │        │20分    │明國中」│          │小包    │毒品    │洛因所得財物新臺幣伍佰│
│    │        │        │大門前  │          │        │        │元，沒收，如全部或一部│
│    │        │        │        │          │        │        │不能沒收時，以其財產抵│
│    │        │        │        │          │        │        │償之。                │
├──┼────┼────┼────┼─────┼────┼────┼───────────┤
│ 3  │林敏君  │96年11月│臺中縣大│同上      │500元之 │丙○○販│丙○○處有期徒刑拾伍年│
│    │        │29日23時│里市大明│          │海洛因1 │賣第一級│肆月，販賣第一級毒品海│
│    │        │        │路「阿拉│          │小包    │毒品    │洛因所得財物新臺幣伍佰│
│    │        │        │丁KTV 」│          │        │        │元，沒收，如全部或一部│
│    │        │        │前      │          │        │        │不能沒收時，以其財產抵│
│    │        │        │        │          │        │        │償之。                │
├──┼────┼────┼────┼─────┼────┼────┼───────────┤
│ 4  │林敏君  │96年12月│臺中縣大│同上      │合計    │丙○○販│丙○○處有期徒刑拾伍年│
│    │        │5日8時40│里市大明│          │2,000 元│賣第一級│玖月，販賣第一級毒品海│
│    │        │分      │路「阿拉│          │之海洛因│毒品    │洛因所得財物合計新臺幣│
│    │        │        │丁KTV 」│          │2小包   │        │貳仟元，沒收，如全部或│
│    │        │        │前      │          │        │        │一部不能沒收時，以其財│
│    │        │        │        │          │        │        │產抵償之。            │
├──┼────┼────┼────┼─────┼────┼────┼───────────┤
│ 5  │李國勇及│96年12月│臺中市東│李國勇以行│2,000元 │丙○○販│丙○○處有期徒刑拾陸年│
│    │蔡俊傑（│15日18時│區旱溪東│動電話門號│、3,000 │賣第一級│貳月，販賣第一級毒品海│
│    │合資購買│        │路「新天│0000000000│元之海洛│毒品    │洛因所得財物合計新臺幣│
│    │）      │        │地餐廳」│號與丙○○│因各1 小│        │伍仟元，沒收，如全部或│
│    │        │        │旁      │所持用之行│包      │        │一部不能沒收時，以其財│
│    │        │        │        │動電話門號│        │        │產抵償之。            │
│    │        │        │        │0000000000│        │        │                      │
│    │        │        │        │號聯絡後，│        │        │                      │
│    │        │        │        │丙○○獨自│        │        │                      │
│    │        │        │        │一人與李國│        │        │                      │
│    │        │        │        │勇、蔡俊傑│        │        │                      │
│    │        │        │        │交易      │        │        │                      │
├──┼────┼────┼────┼─────┼────┼────┼───────────┤
│ 6  │李國勇及│96年12月│臺中市東│李國勇以行│2,000元 │丙○○販│丙○○處有期徒刑拾陸年│
│    │蔡俊傑（│16日9時 │區旱溪東│動電話門號│、3,000 │賣第一級│貳月，販賣第一級毒品海│
│    │合資購買│16分    │路「新天│0000000000│元之海洛│毒品    │洛因所得財物合計新臺幣│
│    │）      │        │地餐廳」│號與丙○○│因各1 小│        │伍仟元，沒收，如全部或│
│    │        │        │旁      │所持用之行│包、    │        │一部不能沒收時，以其財│
│    │        │        │        │動電話門號│        │        │產抵償之。            │
│    │        │        │        │0000000000│        │        │                      │
│    │        │        │        │號聯絡後，│        │        │                      │
│    │        │        │        │丙○○獨自│        │        │                      │
│    │        │        │        │一人與李國│        │        │                      │
│    │        │        │        │勇、蔡俊傑│        │        │                      │
│    │        │        │        │交易      │        │        │                      │
├──┼────┼────┼────┼─────┼────┼────┼───────────┤
│ 7  │李國勇  │96年12月│臺中市東│李國勇以行│1,000元 │丙○○販│丙○○處有期徒刑拾伍年│
│    │        │17日1時 │區精武橋│動電話門號│之海洛因│賣第一級│陸月，販賣第一級毒品海│
│    │        │        │旁堤防  │0000000000│1小包   │毒品    │洛因所得財物新臺幣壹仟│
│    │        │        │        │號與丙○○│        │        │元，沒收，如全部或一部│
│    │        │        │        │所持用之行│        │        │不能沒收時，以其財產抵│
│    │        │        │        │動電話門號│        │        │償之。                │
│    │        │        │        │0000000000│        │        │                      │
│    │        │        │        │號聯絡後，│        │        │                      │
│    │        │        │        │丙○○獨自│        │        │                      │
│    │        │        │        │一人與李國│        │        │                      │
│    │        │        │        │勇交易    │        │        │                      │
├──┼────┼────┼────┼─────┼────┼────┼───────────┤
│ 8  │李國勇  │96年12月│臺中市東│李國勇以行│1,000元 │丙○○販│丙○○處有期徒刑拾伍年│
│    │        │18日0時 │區精武橋│動電話門號│之海洛因│賣第一級│陸月，販賣第一級毒品海│
│    │        │50分（起│旁堤防  │0000000000│1小包   │毒品    │洛因所得財物新臺幣壹仟│
│    │        │訴書誤載│        │號與丙○○│        │        │元，沒收，如全部或一部│
│    │        │為0時） │        │所持用之行│        │        │不能沒收時，以其財產抵│
│    │        │        │        │動電話門號│        │        │償之。                │
│    │        │        │        │0000000000│        │        │                      │
│    │        │        │        │號聯絡後，│        │        │                      │
│    │        │        │        │丙○○獨自│        │        │                      │
│    │        │        │        │一人與李國│        │        │                      │
│    │        │        │        │勇交易    │        │        │                      │
├──┼────┼────┼────┼─────┼────┼────┼───────────┤
│ 9  │李國勇  │96年12月│臺中市東│李國勇以行│3,000元 │丙○○販│丙○○處有期徒刑拾陸年│
│    │        │19日19時│區旱溪東│動電話門號│之海洛因│賣第一級│，販賣第一級毒品海洛因│
│    │        │55分    │路「新天│0000000000│1小包   │毒品    │所得財物新臺幣仟元，│
│    │        │        │地餐廳」│號與丙○○│        │        │沒收，如全部或一部不能│
│    │        │        │旁      │所持用之行│        │        │沒收時，以其財產抵償之│
│    │        │        │        │動電話門號│        │        │。                    │
│    │        │        │        │0000000000│        │        │                      │
│    │        │        │        │號聯絡後，│        │        │                      │
│    │        │        │        │丙○○獨自│        │        │                      │
│    │        │        │        │一人與李國│        │        │                      │
│    │        │        │        │勇交易    │        │        │                      │
├──┼────┼────┼────┼─────┼────┼────┼───────────┤
│ 10 │李國勇及│96年12月│臺中市東│蔡俊傑以電│2,000元 │丙○○販│丙○○處有期徒刑拾陸年│
│    │蔡俊傑（│20日18時│區旱溪東│話 (04)221│、3,000 │賣第一級│貳月，販賣第一級毒品海│
│    │合資購買│30分    │路「新天│25894號與 │元之海洛│毒品    │洛因所得財物合計新臺幣│
│    │）      │        │地餐廳」│丙○○所持│因各1 小│        │伍仟元，沒收，如全部或│
│    │        │        │旁      │用之行動電│包      │        │一部不能沒收時，以其財│
│    │        │        │        │話門號0926│        │        │產抵償之。            │
│    │        │        │        │517398號聯│        │        │                      │
│    │        │        │        │絡後，盧繼│        │        │                      │
│    │        │        │        │安獨自一人│        │        │                      │
│    │        │        │        │與李國勇、│        │        │                      │
│    │        │        │        │蔡俊傑交易│        │        │                      │
├──┼────┼────┼────┼─────┼────┼────┼───────────┤
│ 11 │陳振輝  │96年12月│臺中縣大│陳振輝以行│500元之 │丙○○販│丙○○處有期徒刑拾伍年│
│    │        │21日15時│里市新仁│動電話門號│海洛因1 │賣第一級│肆月，販賣第一級毒品海│
│    │        │        │路2段157│0000000000│小包    │毒品    │洛因所得之財物新臺幣伍│
│    │        │        │巷3號之3│號與丙○○│        │        │佰元，沒收，如全部或一│
│    │        │        │即陳振輝│所持用之行│        │        │部不能沒收時，以其財產│
│    │        │        │之住處前│動電話門號│        │        │抵償之。              │
│    │        │        │        │0000000000│        │        │                      │
│    │        │        │        │號聯絡後，│        │        │                      │
│    │        │        │        │丙○○獨自│        │        │                      │
│    │        │        │        │一人與陳振│        │        │                      │
│    │        │        │        │輝交易    │        │        │                      │
├──┼────┼────┼────┼─────┼────┼────┼───────────┤
│ 12 │陳振輝  │96年12月│臺中縣大│同上      │合計    │丙○○販│丙○○處有期徒刑拾伍年│
│    │        │22日22時│里市新仁│          │2,000 元│賣第一級│玖月，販賣第一級毒品海│
│    │        │        │路2段157│          │之海洛因│毒品    │洛因所得財物合計新臺幣│
│    │        │        │巷3號之3│          │2小包   │        │貳仟元，沒收，如全部或│
│    │        │        │即陳振輝│          │        │        │一部不能沒收時，以其財│
│    │        │        │之住處前│          │        │        │產抵償之。            │
├──┼────┼────┼────┼─────┼────┼────┼───────────┤
│ 13 │陳振輝  │97年1月7│臺中縣大│陳振輝以公│合計    │丙○○販│丙○○處有期徒刑拾伍年│
│    │        │日20時  │里市新仁│用電話與盧│2,000元 │賣第一級│玖月，販賣第一級毒品海│
│    │        │        │路2段157│繼安所持用│之海洛因│毒品    │洛因所得財物合計新臺幣│
│    │        │        │巷3號之3│之行動電話│3小包   │        │貳仟元，沒收，如全部或│
│    │        │        │即陳振輝│門號092651│（起訴書│        │一部不能沒收時，以其財│
│    │        │        │之住處前│7398號聯絡│誤載為  │        │產抵償之。            │
│    │        │        │        │後，丙○○│3,000元 │        │                      │
│    │        │        │        │獨自一人與│）      │        │                      │
│    │        │        │        │陳振輝交易│        │        │                      │
├──┼────┼────┼────┼─────┼────┼────┼───────────┤
│ 14 │王志正  │97年1月 │臺中縣大│王志正以公│1,000元 │丙○○販│丙○○處有期徒刑拾伍年│
│    │        │26日某時│里市「大│用電話與盧│之海洛因│賣第一級│陸月，販賣第一級毒品海│
│    │        │        │買家大賣│繼安所持用│1小包   │毒品    │洛因所得財物新臺幣壹仟│
│    │        │        │場」    │之行動電話│        │        │元，沒收，如全部或一部│
│    │        │        │        │門號092651│        │        │不能沒收時，以其財產抵│
│    │        │        │        │7398號聯絡│        │        │償之。                │
│    │        │        │        │後，丙○○│        │        │                      │
│    │        │        │        │獨自一人與│        │        │                      │
│    │        │        │        │王志正交易│        │        │                      │
├──┼────┼────┼────┼─────┼────┼────┼───────────┤
│ 15 │張志全  │97年2月 │臺中縣大│張志全以行│1,000元 │丙○○販│丙○○處有期徒刑拾伍年│
│    │        │底某日約│里市「大│動電話門號│之海洛因│賣第一級│陸月，販賣第一級毒品海│
│    │        │17、18時│明中學」│0000000000│1小包   │毒品    │洛因所得財物新臺幣壹仟│
│    │        │        │附近某電│號與丙○○│        │        │元，沒收，如全部或一部│
│    │        │        │子遊藝場│所持用之行│        │        │不能沒收時，以其財產抵│
│    │        │        │外      │動電話門號│        │        │償之。                │
│    │        │        │        │0000000000│        │        │                      │
│    │        │        │        │號聯絡後，│        │        │                      │
│    │        │        │        │丙○○獨自│        │        │                      │
│    │        │        │        │一人與張志│        │        │                      │
│    │        │        │        │全交易    │        │        │                      │
├──┼────┼────┼────┼─────┼────┼────┼───────────┤
│ 16 │徐瑞宏  │96年12月│臺中市南│徐瑞宏以行│400元之 │丙○○販│丙○○處有期徒刑拾伍年│
│    │        │20日20時│區○○街│動電話門號│海洛因1 │賣第一級│肆月，販賣第一級毒品海│
│    │        │20分    │「明德女│0000000000│小包    │毒品    │洛因所得財物新臺幣肆佰│
│    │        │        │中」大門│號與丙○○│        │        │元，沒收，如全部或一部│
│    │        │        │對面    │所持用之行│        │        │不能沒收時，以其財產抵│
│    │        │        │        │動電話門號│        │        │償之。                │
│    │        │        │        │0000000000│        │        │                      │
│    │        │        │        │號聯絡後，│        │        │                      │
│    │        │        │        │丙○○獨自│        │        │                      │
│    │        │        │        │一人與徐瑞│        │        │                      │
│    │        │        │        │宏交易    │        │        │                      │
├──┼────┼────┼────┼─────┼────┼────┼───────────┤
│ 17 │徐瑞宏  │96年12月│臺中縣大│同上      │500元之 │丙○○販│丙○○處有期徒刑拾伍年│
│    │        │21日11時│里市大明│          │海洛因1 │賣第一級│肆月，販賣第一級毒品海│
│    │        │        │路「阿拉│          │小包    │毒品    │洛因所得財物新臺幣伍佰│
│    │        │        │丁KTV 」│          │        │        │元，沒收，如全部或一部│
│    │        │        │前      │          │        │        │不能沒收時，以其財產抵│
│    │        │        │        │          │        │        │償之。                │
├──┼────┼────┼────┼─────┼────┼────┼───────────┤
│ 18 │徐瑞宏  │96年12月│臺中市南│同上      │500元之 │丙○○販│丙○○處有期徒刑拾伍年│
│    │        │21日（起│區○○街│          │海洛因1 │賣第一級│肆月，販賣第一級毒品海│
│    │        │訴書誤載│「明德女│          │小包    │毒品    │洛因所得財物新臺幣伍佰│
│    │        │為22日）│中」大門│          │        │        │元，沒收，如全部或一部│
│    │        │22時    │對面    │          │        │        │不能沒收時，以其財產抵│
│    │        │        │        │          │        │        │償之。                │
├──┼────┼────┼────┼─────┼────┼────┼───────────┤
│ 19 │江揚富  │97年3月 │臺中縣大│江揚富以行│1,000元 │丙○○販│丙○○處有期徒刑拾伍年│
│    │        │底某日18│里市「內│動電話門號│之海洛因│賣第一級│陸月，扣案之行動電話壹│
│    │        │時      │新國小」│0000000000│1小包   │毒品    │支（內含0000000000號行│
│    │        │        │門口    │號與丙○○│        │        │動電話門號卡壹張），沒│
│    │        │        │        │所持用之行│        │        │收，販賣第一級毒品海洛│
│    │        │        │        │動電話門號│        │        │因所得財物新臺幣壹仟元│
│    │        │        │        │0000000000│        │        │，沒收，如全部或一部不│
│    │        │        │        │號聯絡後，│        │        │能沒收時，以其財產抵償│
│    │        │        │        │丙○○獨自│        │        │之。                  │
│    │        │        │        │1人與江揚 │        │        │                      │
│    │        │        │        │富交易    │        │        │                      │
├──┼────┼────┼────┼─────┼────┼────┼───────────┤
│ 20 │江揚富  │97年4月 │臺中縣大│張惠美以行│1,000元 │丙○○販│丙○○處有期徒刑拾伍年│
│    │        │初某日14│里市「內│動電話門號│之海洛因│賣第一級│陸月，扣案之行動電話壹│
│    │        │時      │新國小」│0000000000│1小包   │毒品    │支（內含0000000000號行│
│    │        │        │門口    │號與丙○○│        │        │動電話門號卡壹張），沒│
│    │        │        │        │所持用之行│        │        │收，販賣第一級毒品海洛│
│    │        │        │        │動電話門號│        │        │因所得財物新臺幣壹仟元│
│    │        │        │        │0000000000│        │        │，沒收，如全部或一部不│
│    │        │        │        │號聯絡後，│        │        │能沒收時，以其財產抵償│
│    │        │        │        │丙○○獨自│        │        │之。                  │
│    │        │        │        │1人與江揚 │        │        │                      │
│    │        │        │        │富交易    │        │        │                      │
├──┼────┼────┼────┼─────┼────┼────┼───────────┤
│ 21 │張惠美  │97年4月 │臺中市精│張惠美以行│500元之 │丙○○販│丙○○處有期徒刑拾伍年│
│    │        │13日18時│武路上之│動電話門號│海洛因1 │賣第一級│肆月，扣案之行動電話壹│
│    │        │        │某OK 便 │0000000000│小包    │毒品    │支（內含0000000000號行│
│    │        │        │利商店門│號與丙○○│        │        │動電話門號卡壹張），沒│
│    │        │        │口      │所持用之行│        │        │收，販賣第一級毒品海洛│
│    │        │        │        │動電話門號│        │        │因所得財物新臺幣伍佰元│
│    │        │        │        │0000000000│        │        │，沒收，如全部或一部不│
│    │        │        │        │號聯絡後，│        │        │能沒收時，以其財產抵償│
│    │        │        │        │丙○○獨自│        │        │之。                  │
│    │        │        │        │1人與張惠 │        │        │                      │
│    │        │        │        │美交易    │        │        │                      │
├──┼────┼────┼────┼─────┼────┼────┼───────────┤
│ 22 │張惠美  │97年4月 │臺中市精│張惠美以行│500元之 │丙○○販│丙○○處有期徒刑拾伍年│
│    │        │14日18時│武路精武│動電話門號│海洛因1 │賣第一級│肆月，扣案之行動電話壹│
│    │        │        │橋附近  │0000000000│小包    │毒品    │支（內含0000000000號行│
│    │        │        │        │號與丙○○│        │        │動電話門號卡壹張），沒│
│    │        │        │        │所持用之行│        │        │收，販賣第一級毒品海洛│
│    │        │        │        │動電話門號│        │        │因所得財物新臺幣伍佰元│
│    │        │        │        │0000000000│        │        │，沒收，如全部或一部不│
│    │        │        │        │號聯絡後，│        │        │能沒收時，以其財產抵償│
│    │        │        │        │丙○○獨自│        │        │之。                  │
│    │        │        │        │1人與張惠 │        │        │                      │
│    │        │        │        │美交易    │        │        │                      │
└──┴────┴────┴────┴─────┴────┴────┴───────────┘
附表二：
┌──┬────┬────┬────┬─────┬────┬────┬───────────┐
│編號│交易對象│交易時間│交易地點│聯絡方式及│交易毒品│所犯罪名│宣告刑                │
│    │        │        │        │交易方法  │種類、數│        │                      │
│    │        │        │        │          │量及金額│        │                      │
│    │        │        │        │          │（新臺幣│        │                      │
│    │        │        │        │          │）      │        │                      │
│    │        │        │        │          │        │        │                      │
├──┼────┼────┼────┼─────┼────┼────┼───────────┤
│ 1  │顧勇剛  │97年4月2│臺中縣大│顧勇剛以行│2,000元 │丙○○販│丙○○處有期徒刑柒年肆│
│    │        │日15時  │里市「大│動電話門號│之甲基安│賣第二級│月，扣案之行動電話壹支│
│    │        │        │買家大賣│0000000000│非他命1 │毒品    │（內含0000000000號行動│
│    │        │        │場」前  │號與丙○○│小包    │        │電話門號卡壹張），沒收│
│    │        │        │        │所持用之行│        │        │，販賣第二級毒品甲基安│
│    │        │        │        │動電話門號│        │        │非他命所得財物新臺幣貳│
│    │        │        │        │0000000000│        │        │仟元，沒收，如全部或一│
│    │        │        │        │號聯絡後，│        │        │部不能沒收時，以其財產│
│    │        │        │        │丙○○獨自│        │        │抵償之。              │
│    │        │        │        │1人與顧勇 │        │        │                      │
│    │        │        │        │剛交易    │        │        │                      │
├──┼────┼────┼────┼─────┼────┼────┼───────────┤
│ 2  │顧勇剛  │97年4月 │臺中市臺│顧勇剛以行│2,000元 │丙○○販│丙○○處有期徒刑柒年肆│
│    │        │18日15時│中港路與│動電話門號│之甲基安│賣第二級│月，扣案之行動電話壹支│
│    │        │後之某時│文心路口│0000000000│非他命1 │毒品    │（內含0000000000號行動│
│    │        │        │之「阿水│號與丙○○│小包    │        │電話門號卡壹張），沒收│
│    │        │        │茶店」（│所持用之行│        │        │。                    │
│    │        │        │起訴書誤│動電話門號│        │        │                      │
│    │        │        │載為臺中│0000000000│        │        │                      │
│    │        │        │縣大里市│號聯絡，雙│        │        │                      │
│    │        │        │「大買家│方約定交易│        │        │                      │
│    │        │        │」前）  │時間、地點│        │        │                      │
│    │        │        │        │及金額後，│        │        │                      │
│    │        │        │        │嗣經警於97│        │        │                      │
│    │        │        │        │年4月18日 │        │        │                      │
│    │        │        │        │16時查獲盧│        │        │                      │
│    │        │        │        │繼安而尚未│        │        │                      │
│    │        │        │        │交付毒品及│        │        │                      │
│    │        │        │        │收取價金  │        │        │                      │
├──┼────┼────┼────┼─────┼────┼────┼───────────┤
│ 3  │王薪樺  │97年4月 │臺中市十│王薪樺以行│合計2,00│丙○○販│丙○○處有期徒刑柒年肆│
│    │        │間某日某│甲東路某│動電話門號│0元之甲 │賣第二級│月，扣案之行動電話壹支│
│    │        │時      │藥局前  │0000000000│基安非他│毒品    │（內含0000000000號行動│
│    │        │        │        │號與丙○○│命2小包 │        │電話門號卡壹張），沒收│
│    │        │        │        │所持用之行│        │        │，販賣第二級毒品甲基安│
│    │        │        │        │動電話門號│        │        │非他命所得財物合計新臺│
│    │        │        │        │0000000000│        │        │幣貳仟元，沒收，如全部│
│    │        │        │        │號聯絡後，│        │        │或一部不能沒收時，以其│
│    │        │        │        │丙○○獨自│        │        │財產抵償之。          │
│    │        │        │        │1人與王薪 │        │        │                      │
│    │        │        │        │樺交易    │        │        │                      │
├──┼────┼────┼────┼─────┼────┼────┼───────────┤
│ 4  │王薪樺  │上開日期│臺中市十│王薪樺以行│合計2,00│丙○○販│丙○○處有期徒刑柒年肆│
│    │        │後之3日 │甲東路某│動電話門號│0 元之甲│賣第二級│月，扣案之行動電話壹支│
│    │        │        │藥局前  │0000000000│基安非他│毒品    │（內含0000000000號行動│
│    │        │        │        │號與丙○○│命2小包 │        │電話門號卡壹張），沒收│
│    │        │        │        │所持用之行│        │        │，販賣第二級毒品甲基安│
│    │        │        │        │動電話門號│        │        │非他命所得財物合計新臺│
│    │        │        │        │0000000000│        │        │幣貳仟元，沒收，如全部│
│    │        │        │        │號聯絡後，│        │        │或一部不能沒收時，以其│
│    │        │        │        │丙○○獨自│        │        │財產抵償之。          │
│    │        │        │        │1人與王薪 │        │        │                      │
│    │        │        │        │樺交易    │        │        │                      │
└──┴────┴────┴────┴─────┴────┴────┴───────────┘
附表三：
┌──┬────┬────┬────┬─────┬────┬────┬───────────┐
│編號│轉讓對象│轉讓時間│轉讓地點│聯絡方式及│轉讓毒品│所犯罪名│宣告刑                │
│    │        │        │        │轉讓方法  │種類及數│        │                      │
│    │        │        │        │          │量      │        │                      │
│    │        │        │        │          │        │        │                      │
├──┼────┼────┼────┼─────┼────┼────┼───────────┤
│ 1  │王薪樺  │97年3月 │臺中市十│王薪樺以行│1小包（ │丙○○明│丙○○處有期徒刑壹年，│
│    │        │上旬某日│甲東路某│動電話門號│約1次施 │知為禁藥│扣案之行動電話壹支（內│
│    │        │        │藥局前  │0000000000│用劑量）│，而轉讓│含0000000000號行動電話│
│    │        │        │        │號與丙○○│甲基安非│        │門號卡壹張），沒收。  │
│    │        │        │        │所持用之行│他命    │        │                      │
│    │        │        │        │動電話門號│        │        │                      │
│    │        │        │        │0000000000│        │        │                      │
│    │        │        │        │號聯絡後，│        │        │                      │
│    │        │        │        │丙○○獨自│        │        │                      │
│    │        │        │        │1人將毒品 │        │        │                      │
│    │        │        │        │轉讓予王薪│        │        │                      │
│    │        │        │        │樺        │        │        │                      │
├──┼────┼────┼────┼─────┼────┼────┼───────────┤
│ 2  │王薪樺  │97年3月 │臺中市十│王薪樺以行│1小包（ │丙○○明│丙○○處有期徒刑壹年，│
│    │        │下旬某日│甲東路某│動電話門號│約1次施 │知為禁藥│扣案之行動電話壹支（內│
│    │        │（起訴書│藥局前  │0000000000│用劑量）│，而轉讓│含0000000000號行動電話│
│    │        │誤載為上│        │號與丙○○│甲基安非│        │門號卡壹張），沒收。  │
│    │        │開日期後│        │所持用之行│他命    │        │                      │
│    │        │之3日） │        │動電話門號│        │        │                      │
│    │        │        │        │0000000000│        │        │                      │
│    │        │        │        │號聯絡後，│        │        │                      │
│    │        │        │        │丙○○獨自│        │        │                      │
│    │        │        │        │1人將毒品 │        │        │                      │
│    │        │        │        │轉讓予王薪│        │        │                      │
│    │        │        │        │樺        │        │        │                      │
└──┴────┴────┴────┴─────┴────┴────┴───────────┘


司法院資訊處製作；財團法人民間司法改革基金會備份。
